【裁判字號】    94,上更(一),419
【裁判日期】    950323
【裁判案由】    毒品危害防制條例等
【裁判全文】
臺灣高等法院刑事判決             94年度上更(一)字第419號
上訴人即
被告配偶    甲○○
                    十三樓
上  訴  人
即  被  告  乙○○
                    十三樓（另案在臺灣臺北監獄執行中）
選任辯護人  李惠平律師
上列上訴人等因被告毒品危害防制條例等案件，不服臺灣臺北地
方法院93年度重訴字第15號，中華民國93年12月9日第一審判決
（起訴案號：臺灣臺北地方法院檢察署92年度偵字第18890號）
，提起上訴，判決後由最高法院發回更審，本院判決如下：
    主  文
原判決撤銷。
乙○○意圖販賣而持有第二級毒品，處有期徒刑陸年；扣案之如
附表所示第二級毒品甲基安非他命陸拾伍包（含包裝袋）沒收銷
燬；扣案之旅行袋壹個、分裝袋柒個均沒收。
    事  實
一、乙○○明知甲基安非他命係毒品危害防制條例第2條第2項第
    2款之第2級毒品，不得販賣、持有，及意圖販賣而持有。二
    名綽號「阿偉」、「阿仁」之人因積欠乙○○約新台幣（下
    同）七、八十萬元賭債，「阿偉」、「阿仁」於民國91年春
    節後約一、二天左右（即約為91年2月13日或14日），在台
    北縣中和市某不詳地點向乙○○表示，願將淨重約四公斤左
    右之第二級毒品甲基安非他命（下簡稱甲基安非他命）充作
    清償賭債之用，因乙○○本身亦有施用甲基安非他命之習慣
    ，遂同意之，並由「阿偉」、「阿仁」手中收受該批甲基安
    非他命而持有之。乙○○取得該批甲基安非他命後，因見甲
    基安非他命市價甚高有利可圖，其除自該批甲基安非他命中
    取出部分供其本身施用（乙○○施用甲基安非他命之犯行業
    經原審法院於91年6月10日以91年度訴字第276號判處有期徒
    刑五月，再經本院於91年8月20日以91年度上訴字第2075號
    判決駁回上訴確定）外，遂萌起販賣之意圖，便在不詳地點
    將該批甲基安非他命中之大部分改分裝成重量不一之65包甲
    基安非他命（原淨重及驗餘淨重詳如附表所示），並持有之
    伺機出售。然乙○○尚未售出上開甲基安非他命前，於91年
    年2月19日16時許，其將上開65包甲基安非他命中之64包置
    於車號7Ａ－5000號自用小客車之後行李箱內，而上開65包
    甲基安非他命中之第65包則藏放於鐵盒內請不知情之曹家寧
    （業經檢察官以91年偵字第3554號為不起訴處分）保管鐵盒
    ，曹家寧遂將該鐵盒置於其手提包內。於91年2月19日19時
    20分許，乙○○駕駛上開小客車搭載曹家寧，行經在臺北市
    大安區○○路及樂利路口為警據報攔下，至同晚22時許乙○
    ○、曹家寧同意警方搜索，警方遂於上開車輛之後行李箱內
    扣得上開64包甲基安非他命，及乙○○所有供放置上開64包
    甲基安非他命用之旅行袋一個，暨其所有欲供分裝甲基安非
    他命用之分裝袋七個，另自曹家寧之手提包內扣得上開第65
    包甲基安非他命。嗣因乙○○於偵查中，供出上開毒品之來
    源，因而破獲相關毒品製造網絡（基於保護乙○○不予詳載
    破獲情節）。
二、案經臺北市政府警察局大安分局報請臺灣臺北地方法院檢察
    署檢察官偵查起訴。
    理  由
壹、程序部份：
    本件之上訴人共二位，分別為被告乙○○本人上訴及甲○○
    以被告配偶之身分獨立上訴，其中上訴人甲○○業於95年2
    月20日收受本院95年3月9日審判期日傳票，此有送達證書附
    卷可佐，上訴人甲○○無正當理由審判期日未到庭，因業已
    由到庭之被告陳述上訴意旨，及審酌二名上訴人之上訴理由
    ，不致影響被告權益【最高法院64年度第三次刑庭庭推總會
    議（三）決議意旨參照】，爰不待上訴人甲○○到庭陳訴上
    訴意旨，逕為判決，合先敘明。
貳、實體部份：
甲、被告意圖販賣而持有65包甲基安非他命（即警方91年2月19
    日查獲）部份：
一、訊據被告對持有上開65包甲基安非他命為警查獲之事實坦承
    不諱，然矢口否認有何意圖販賣而持有甲基安非他命犯行，
    辯稱上開65包甲基安非他命係供其施用之物，伊並無販賣之
    意圖云云。另上訴人甲○○上訴意旨則略稱被告並未販賣甲
    基安非他命云云。
二、經查：
  (1)被告因「阿偉」、「阿仁」積欠其約七、八十萬元賭債，其
    於91年春節後約一、二天左右，在台北縣中和市同意「阿偉
    」、「阿仁」以淨重約四公斤左右之甲基安非他命充作清償
    賭債之用，及其當時有施用甲基安非他命習慣，其曾取部分
    「阿偉」、「阿仁」交付之甲基安非他命加以施用之事實，
    業據被告供承在卷（見本院94年11月24日準備程序筆錄、本
    院95年3月9日審判程序筆錄）；而被告至91年2月18日止仍
    施用甲基安非他命之犯行，業經原審法院於91年6月10日以
    91年度訴字第276號判處有期徒刑五月，再經本院於91年8月
    20日以91年度上訴字第2075號判決駁回上訴確定在案，亦有
    該案判決附卷可佐（見本院94年度上訴字第16號卷自第127
    頁至第130頁）；又91年春節為國曆為91年2月12日，此有自
    電腦網路下載之月曆資科可參，因此91年春節後約一、二天
    左右，約為91年2月13日或14日無訛；另上開扣案之65包晶
    體，經送驗結果均有甲基安非他命成分（原淨重及驗餘淨重
    詳如附表所示），則有內政部警政署刑事警察局91年3月19
    日刑鑑字第0910036225號鑑驗通知書可憑（見91年度偵字第
    3554號卷第323、324頁），是此部分事實堪予認定。
  (2)被告先於91年2月19日16時許，將上開65包甲基安非他命中
    之64包置於上開小客車之後行李箱內，而將另一包甲基安非
    他命藏放於鐵盒內請不知情之曹家寧，曹家寧再將鐵盒置於
    手提包內，末於同日19時20分許，被告駕駛上開小客車搭載
    曹家寧，行經在臺北市○○區○○路及樂利路口為警據報攔
    下，至同晚22時許被告及曹家寧同意警方搜索，警方遂於在
    上開車輛之後行李箱內扣得上開64包甲基安非他命及放置上
    開64包甲基安非他命用之旅行袋一個暨分裝袋七個，另自曹
    家寧之手提包內扣得一包甲基安非他命之事實，業據被告供
    承在卷，核與證人曹家寧所證述之情節相符，且有警方搜索
    後所製作之搜索、扣押筆錄可參，復有上開65包甲基安非他
    命、旅行袋一個及分裝袋七個扣案可資佐證，又證人曹家寧
    因不知情業經檢察官以91年偵字第3554號為不起訴處分，亦
    有不起訴處分書可稽，足見此部分事實亦堪認定。
  (3)被告雖矢口否認有何意圖販賣而持有甲基安非他命犯行，並
    辯稱上開65包甲基安非他命係供其施用之物，伊並無販賣之
    意圖云云，然徵之被告自承「阿偉」、「阿仁」交付甲基安
    非他命時，是用一個袋子裝在一起，伊就全部放在背包內（
    見本院94年度上訴字第16號卷第117頁第4、5行），但警方
    查獲時，此等甲基安非他命業已分裝成重量不一之甲基安非
    他命共65包，此有此等甲基安非他命扣案後所拍攝之照片五
    幀（見91年度偵字第3554號卷自第20頁至第24頁），及上開
    內政部警政署刑事警察局91年3月19日鑑驗通知書分別可憑
    ，可見被告自「阿偉」、「阿仁」處取得甲基安非他命後，
    有加以分裝之事實無誤。另再參酌在我國無論持有或施用甲
    基安非他命之行為均屬犯罪行為，而施用者當知之甚詳，從
    而單純施用毒品之人於外出時，縱然為解毒癮會攜帶毒品，
    依常情而言，均會小心處理並僅攜帶足夠解毒癮之毒品分量
    ，以方便隱匿避免遭警發現，但本件被告攜帶淨重共達將近
    四公斤之65包甲基安非他命外出，卻稱該65甲基安非他命僅
    供其自己施用，可見其僅供其自己施用之辯解，顯不符常惰
    ，委無可取。又甲基安非他命市價甚高，亦為眾所週知之事
    實，參以如前述被告業經將甲基安非他命予以分裝，並另準
    備有分裝之塑膠袋，復以旅行袋裝妥攜帶外出，準此足見，
    被告將未施用完之上開65包甲基安非他命攜帶外出，顯然有
    販賣而從中牟利之意圖，堪可認定，其無意圖販賣而持有之
    辯解，顯係卸責之詞，尚難採信，而上訴人甲○○上訴所為
    被告並未販賣甲基安非他命之主張，自亦不足採。
  (4)檢察官雖以證人蘇勉偉之證詞暨通訊監察譯文，據以起訴被
    告係以販賣之意圖而販入上開65包甲基安非他命而成立販賣
    第二級毒品罪嫌。惟查證人蘇勉偉於原審稱不認識被告（見
    原審卷第338頁），而雖然證人蘇勉偉於91年2月2日8時50分
    許在台北市政府警察局大安分局警備隊接受警員趙大偉詢問
    時，曾稱91年2月1日22時許，向被告購買第一級毒品海洛因
    （下簡稱海洛因）及甲基安非他命（見91年度偵字第3554號
    卷第231頁背面），但此為證人蘇勉偉於審判外陳述之陳述
    ，且辯護人於原審時即主張無證據能力（見原審卷第181頁
    ），而證人蘇勉偉於警方詢問時之陳述，又查無具有刑事訴
    訟法第159條之2所謂「較可信之特別情況」之情節，是證人
    蘇勉偉於警方詢問時之陳述，自不得在本案作為證據。又查
    附於92年度偵字第18890號卷自第15頁至第33頁內之通訊監
    察譯文，雖經被告自承有此等通話（見本院94年11月24日準
    備程序筆錄），但觀之此等通訊監察譯文內容，雖然顯示被
    告以社會上之暗語比如「軟的」、「硬的」等用語與他人對
    話，然被告否認此等「軟的」、「硬的」社會上之暗語，表
    示其有販賣海洛因或甲基安非他命犯行，因此於無其他稱積
    極證據足資被告確有以販賣毒品之故意而販入毒品前，自不
    能以被告此等存在多種解釋可能性之社會上暗語與他人對話
    ，遽以認定被告取得毒品時即存在以販賣毒品之故意而販入
    毒品，更何況此等通訊監察譯文內容，顯示被告係在90年11
    月2日起至91年1月19日止與他人聯絡，而由於被告是於91年
    2月中旬始取得上開65包甲基安非他命，可見此等通訊監察
    譯文內容，與被告於91年2月中旬取得上開65包甲基安非他
    命在時間上尚欠缺關連性，自不得在本案作為證據。從而可
    知，本件案卷內尚無積極事證，足認被告係以營利之意圖而
    販入上開65包甲基安非他命，特此敘明。
三、綜上所述，本件事證明確，被告上開之犯行均堪認定，應予
    依法論科。
四、按毒品危害防制條例雖於92年7月9日修正公布，並於93年1
    月9日生效施行，但該條例第5條第2項關於意圖販賣而持有
    第二級毒品規定之犯罪構成要件及刑罰並無何變更，是本件
    並無行為後法律變更之問題，合先敘明。因查無積極事證，
    足認被告係以營利之意圖而販入；又其意圖售出，但未著手
    ，故既無販入行為，亦無售出之行為，故應僅論以意圖販賣
    而持有之，核犯同條例第5條第2項之意圖販賣而持有第二級
    毒品罪。其單純持有第二級毒品之行為，為其意圖販賣而持
    有所吸收，不另論罪。檢察官起訴法條為該條例第4條第2項
    之販賣第二級毒品罪既遂罪，尚有未洽，應予變更。又被告
    於犯毒品危害防制條例第5條第2項之罪後，供出毒品來源因
    而破獲相關毒品製造網絡一節，業經法務部調查局臺北市調
    查處以92年8月28日肆字第09243459310號函覆在卷，並有相
    關案件之移送書附卷可參（詳證人保護資料袋），爰依毒品
    危害防制條例第17條之規定，減輕其刑。至起訴書雖認被告
    上開犯行得依證人保護法第14條第一項之規定減輕其刑，然
    上開規定係以「因而使檢察官得以追訴該案之其他共犯者」
    為其構成要件之一，而本件被告與其所供述之毒品來源者間
    並無共犯之關係，自無上開證人保護法第14條第1項之適用
    ，附此敘明。
五、原審認被告罪證明確，而予論罪科刑，固非無見。惟查原審
    末予詳查遽認定被告以販賣之犯意販入上開65包甲基安非他
    命而成立販賣第二級毒品罪，尚有未洽，又關於91年2月8日
    查獲，被告涉嫌毒品危害防制條例第4條第1項、第2項之販
    賣第一級、第二級毒品罪，及違反槍砲彈藥刀械管制條例第
    12條第4項之未經許可持有子彈罪部分，如後述本院認不能
    證明被告犯罪，原判決卻併予論罪科刑，亦有未洽。再關於
    91年2月19日，在臺北市○○區○○路與樂利路口為警查獲
    ，扣得第一級毒品海洛因一包（淨重0.22公克）部分，經查
    係被告自己施用，業經另案判刑確定，且此部分未經起訴，
    原審予以論罪，顯然違法（理由詳後）。被告及其配偶上訴
    意旨，均否認被告有販賣第二級毒品之意圖，雖未足採，但
    原判決關於被告意圖販賣而持有第二級毒品部分既有前揭可
    議之處，仍屬無可維持，應由本院將原判決關於被告91年2
    月19日持有第二級毒品部分撤銷改判。爰審酌被告曾有施用
    毒品等前科，此有本院被告前案紀錄表可參，竟仍意圖販賣
    而持有本案巨量之甲基安非他命，若販賣得逞將對多數人之
    身心、健康、家庭和樂產生巨大不良影響，暨犯罪之動機、
    所用手段，及其犯後否認犯行之態度等一切情狀，量處如主
    文第二項所示之刑。
六、扣案之如附表示甲基安非他命65包，依毒品危害防制條例第
    18條第1項前段沒收銷燬之（原送驗已用罄部分已不存在，
    自不在沒收銷燬範圍內，附此敘明；另基於甲基安非他命扣
    案已四年多，且因放置贓物庫內難免通風欠佳及台灣空氣較
    潮溼，是包裝上開甲基安非他命所用之包裝袋65只，不易與
    袋內之甲基安非他命完全分離，爰將該包裝袋65只與袋內之
    甲基安非他命併宣告沒收銷燬之，亦此敘明。）。扣案之旅
    行袋一個及分裝袋七個，係被告所有（此據被告供承在卷）
    供前開犯罪所用之物，應依毒品危害防制條例第19條第1項
    宣告沒收，又上開旅行袋一個及分裝袋七個業經扣押在案，
    並無全部或一部不能沒收之情形，故不另為追徵其價額或以
    其財產抵償之諭知。
乙、被告被訴販入海洛因九包、三包甲基安非他命及持有制式子
    彈一顆（即警方91年2月8日查獲）部份：
一、公訴意旨另以：被告先於不詳時、日，向姓名年籍不詳之人
    ，販入數量不詳之海洛因及甲基安非他命，藏放在被告女友
    即綽號「霜霜」之楊德萍出面租賃之臺北縣中和市○○路七
    五五號八樓之九房屋內，復於91年2月8日下午3時許，撥打
    0000000000號行動電話，委請黃淼琪（業經本院以92年度上
    訴字第1611號刑事判決判處無罪在案）將被告所有藏放於手
    提袋內之海洛因九包、甲基安非他命三包及具殺傷力之制式
    子彈一顆，自臺北縣中和市○○路755號八樓之九攜出後，
    準備交付被告販賣予不特定人施用。嗣經警於91年2月8日18
    時30分許，持臺灣板橋地方法院法官核發之搜索票前往上址
    搜索時，當場查獲，並扣得上開毒品及電子磅秤一台、製毒
    模具一組、分裝袋170只、玻璃球吸食器二組、具殺傷力之
    制式子彈一顆。因認被告此部分告所為，係犯毒品危害防制
    條例第4條第1項之販賣第1級毒品罪嫌，同條第2項之販賣第
    二級毒品罪嫌，及槍砲彈藥刀械管制條例第12條第4項之未
    經許可持有子彈罪嫌。其所犯之販賣第一級毒品罪嫌、販賣
    第二級毒品罪嫌及未經許可持有子彈罪嫌間，係一行為觸犯
    數罪名，屬想像競合犯，依刑法第55條前段，從較重之販賣
    第一級毒品罪嫌處斷等情。
二、查刑事訴訟法第156條第2項規定：被告之自白不得作為有罪
    判決之唯一證據，仍應調查其他必要之證據，以察其是否與
    事實相符。其立法意旨乃在防範被告自白之虛擬致與真實不
    符，故對自白在證據上之價值加以限制，明定須藉補強證據
    以擔保其真實性。又利用共同被告之共犯或非共同被告之共
    犯之自白或其他不利於己之陳述，為認定被告犯罪之證據，
    不特與利用被告自己之自白作為其犯罪之證明同有自白虛偽
    性之危險，亦不免有嫁禍於被告而為虛偽供述之危險，自亦
    不得以其自白或不利於己之陳述作為被告有罪判決之唯一證
    據，仍應調查其他補強證據，以察其是否與事實相符，並非
    絕對可由法院自由判斷該共犯之自白之證明力，況犯毒品危
    害防制條例第4條第1項至第3項、第5條第1項至第3項、第6
    條第1項至第3項、第7條第1項至第3項、第8條第1項至第3項
    、第10條或第11條第1、2項之罪，供出毒品來源，因而破獲
    者，得減輕其刑，同條例第17條定有明文，則施用毒品之人
    ，如供出毒品來源因而破獲，既得藉以邀求寬典減輕其刑，
    為擔保其所為不利於對向共犯之陳述之真實性，尤應有足以
    令人確信其陳述為真實之補強證據，始得據為不利被告之認
    定（最高法院91年度台上字第6085號判決參照）。
三、檢察官認被告涉有此部分犯行，無非係以：證人楊德萍、黃
    淼琪在警詢中之證述：此部分之扣案物品確為被告所有，且
    證人稱被告曾於91年2月8日下午3時許，撥打0000000000號
    行動電話，委請黃淼琪將被告所有藏放於手提袋內之扣案物
    品自臺北縣中和市○○路755號8樓之9攜出，及證人蘇勉偉
    、秘密證人Ａ３有關被告曾販賣海洛因或甲基安非他命之證
    詞，暨通訊監察譯文顯示被告欲販賣海洛因、甲基安非他命
    為其論據。
四、訊據被告堅決否認有此部分之販賣毒品及持有子彈之犯行，
    辯稱：91年2月8日所查獲之毒品及子彈均非伊所有。該房子
    也不是伊租的，而且91年2月8日楊德萍、黃淼琪她們被查獲
    之前，伊也沒有打電話給黃淼琪等語。
五、經查：
  (1)證人楊德萍先於91年2月9日警詢中證稱：「（問：乙○○是
    否為你所稱之「大力」？）是的。」、「（問：警方所查扣
    之製毒模具、分裝袋及電子磅秤等，是否為你和黃淼琪、乙
    ○○等人共同販毒之使用工具？）我不知道他販毒的事，我
    們（和黃淼琪）也沒有販毒，東西是乙○○在昨（八）日我
    們出門前，他打電話叫黃淼琪替他帶出來的。」，又於原審
    審理中亦證稱：「（問：當天要出門前證人黃淼琪有無接到
    電話？）有，但是我不知道電話的內容，我不知道電話是誰
    打。」、「（問：證人黃淼琪接電話的時候，你有無接到電
    話？）當時我一直在講電話。」，末於本院上訴審（即本院
    94年度上訴字第16號）審理時證述：「（2月8日該日下午黃
    淼琪是否確實有接到電話？）有，我有聽到黃淼琪有接電話
    ，但是我沒有聽到通話內容。」。準此可知，被告有無於91
    年2月8日下午3時許打電話予黃淼琪，並告知攜出上開鐵盒
    之事實，非證人楊德萍本人親身經歷目擊之事實，因此其到
    庭所為此事實之證言，自屬傳聞證據（參最高法院88年度台
    上字第4169號判決意旨），本無證據能力，但被告及其辯護
    人於原審僅爭執證人楊德萍於警詢中陳述之證據能力，對於
    證人楊德萍於檢察官偵訊中陳述之證據能力並未爭執（見原
    審卷第179頁背面、第180頁正面），甚至被告於原審及本院
    上訴審聲請傳喚證人楊德萍，依刑事訴訟法第159條之5規定
    ，被告就證人楊德萍於檢察官偵訊、原審及本院上訴審中之
    陳述，已同意作為證據，本院自能以其證言作為證據。然如
    前述，證人楊德萍係透過黃淼琪轉述，始知黃淼琪於91年2
    月8日下午3時許與人通電話之內容，因此證人楊德萍就被告
    有無於91年2月8日下午3時許打電話予黃淼琪證言之證明力
    ，自端賴黃淼琪就此事所為陳述是否為真實而定，合先敘明
    。
  (2)警方於91年2月8日18時30分許，在臺北縣中和市○○路755
    號8樓之9房屋內查獲之內含上開九包海洛因、三包甲基安非
    他命、制式子彈一顆、電子磅秤及分裝袋之鐵盒，確係證人
    黃淼琪於當日攜出被查獲，然因黃淼琪不知情，業由本院以
    92年度上訴字第1611號判決無罪確定之事實，業經證人黃淼
    琪證述在卷，核與證人楊德萍所證述之情節相符。而該日為
    警查獲之白粉九包，經送法部調查局檢驗之結果，均檢出含
    有第一級毒品海洛因成分，此有該局93年4月4日調科壹字第
    060006009號鑑定通知書一紙在卷可稽（見原審號卷第173頁
    ）；又同日所查獲之結晶三包，經送法部調查局檢驗之結果
    ，均檢出含有第二級毒品甲基安非他命成分，亦有該局93年
    7月6日調科壹字第09362394000號檢驗通知書一紙在卷可參
    （見原審卷第250頁）；又扣案之子彈，經送內政部警政署
    刑事警察局鑑驗結果，認係ＩＭＩ廠製口徑九mm制式子彈，
    而具殺傷力，此有該局91年3月13日刑鑑字第0910044810號
    函一份附卷可稽（見92年偵字第18890號卷第46至第47頁）
    。此外復有本院以92年度上訴字第1611號刑事案卷可佐。是
    此部分事實，足堪認定。
  (3)上開臺北縣中和市○○路755號8樓之9房屋為許英明所購買
    ，但登記為林錫泉所有，且該屋由許英明自90年12月1日起
    出租予楊德萍，至91年2月8日為警查獲止，該屋仍由楊德萍
    承租中之事實，業經證人許英明、林錫泉及楊德萍分別證述
    在卷，且互核相符，是被告辯稱伊並未承租該屋一節，應屬
    可採。
  (4)黃淼琪以被告身分於警詢中（見91年度偵字第3554號卷第51
    頁背面、第52頁背面）、於檢察官偵訊中（見91年度偵字第
    3957號卷內91年2月9日訊問筆錄）、於台灣板橋地方法院91
    年度訴字第1400號案件中（見台灣板橋地方法院91年度訴字
    第1400號卷內92年3月19日審判筆錄）及本院92年度上訴字
    第1611號案件中（見本院92年度上訴字第1611號卷內92年6
    月10日審判筆錄），暨黃淼琪以證人身分於原審中（見審卷
    第282頁）固明確稱91年2月8日為警查獲前，其與楊德萍正
    準備出門，被告前打其使用之0000000000號行動電話，表示
    因楊德萍講電話中打不通，請其幫忙將屋內之上開鐵盒順手
    帶出來，事後再聯絡取回鐵盒云云，但參酌黃淼琪以被告身
    分於台灣板橋地方法院91年度訴字第1400號案件中亦曾稱不
    確定打電話之人為被告，因與被告只見過幾次面，不熟（見
    台灣板橋地方法院91年度訴字第1400號卷內91年11月5日訊
    問筆錄），又黃淼琪以證人身分於原審中（見審卷第281頁
    ）及於本院上訴審中（見本院上訴審第106頁）亦均稱電話
    之人未表明身分，另被告亦自承在91年2月8日前僅見過黃淼
    琪二、三次（見本院95年2月14日準備程序筆錄）等情以觀
    ，足見黃淼琪明確稱打電話要其幫忙將屋內之上開鐵盒順手
    帶出來之人為被告，其真實性不無可疑，蓋打電話之人既然
    未表明身分，黃淼琪了解對方身分之方法自然僅能從聲音中
    去辨認，但黃淼琪與被告雙方並不熟識，則黃淼琪稱打電話
    者確為被告，自與常情不符。尤其本件檢察官係認定被告「
    於91年2月8日下午3時許，撥打0000000000號行動電話，委
    請黃淼琪…」（見起訴書第1頁倒數第4行、第3行），但觀
    之卷內該0000000000號行動電話之通聯紀錄顯示，於91年2
    月8日當天下午3時許這一小時內，該行動電話共打出去一通
    電話（即發話者為0000000000），另接了三通打進來之電話
    （即受話者為0000000000），由於黃淼琪係稱被告打電話進
    來，因此由此行動電話打出去之該通電話，自不是被告打進
    來之那通電話，而打進來之三通電話之時間始迄分別十五
    時五分三十秒至十五時五分三十二秒十五時五分三十一秒
    至十五時五分三十三秒十五時五十四分三十七秒至十五時
    五十四分四十五秒（見91年度偵字第3554號卷第209頁），
    亦即打進來之三通電話，其通話時間分別二秒、二秒及八秒
    而已，參諸黃淼琪稱：被告打電話表示因楊德萍電話中打不
    通，要其幫忙將屋內之上開鐵盒帶出去事後再聯絡取回鐵盒
    等語之內容而言，自不可能於二秒或八秒內說請清楚，可見
    黃淼琪有關被告打0000000000號行動電話要其幫忙將屋內之
    上開鐵盒帶出去之陳述，與通聯紀錄顯示之該行動電話使用
    之狀態不符，而通聯紀錄為一電腦資科，其正確性自高於人
    之記憶，益徵黃淼琪此部分陳述，應非真實。從而，黃淼琪
    此部分不利於被告陳述，尚難採信。
  (5)如前述證人楊德萍就被告有無於91年2月8日下午3時許打電
    話予黃淼琪證言之證明力，端賴黃淼琪就此事所為陳述是否
    為真實而定，而既然黃淼琪所為不利於被告陳述並非真實，
    自然證人楊德萍此部分證言，亦委無取。
  檢察官雖以秘密證人Ａ３及蘇勉偉之證詞，暨通訊監察譯文
    據以起訴被告係以販賣之意圖販入上開九包海洛因及三包甲
    基安非他命而成立販賣第一級毒品及第二級毒品罪嫌。惟查
    秘密證人Ａ３係於91年2月4日21時許在台北市政府警察局大
    安分局警備隊接受警員趙大偉詢問時稱，其在91年2月4日14
    時許，看到被告拿出約一公克海洛因，被告並請Ａ３之朋友
    代尋買主云云（見91年度偵字第3554號卷第221頁背面），
    但此為秘密證人Ａ３於審判外陳述之陳述，且辯護人於原審
    時即主張無證據能力（見原審卷第181頁），是秘密證人Ａ
    ３之陳述，自不得在本案作為證據。另如前述（即貳、甲、
    二、(4)部分）證人蘇勉偉之證詞，亦無證據能力，另通訊監
    察譯文，因欠缺關連性，亦不得在本案作為證據。
六、綜上所述，檢察官提出之證據均不足被告確有以販賣之犯意
    販入上開九包海洛因及三包甲基安非他命暨持有上開子彈之
    犯行，此外復查無其他積極證據可資證明被告有此部分犯行
    ，自屬不能證明被告此部分犯罪。惟因公訴人認被告此部分
    犯行與前開有罪部分，具有想像競合犯、或連續犯之裁判上
    一罪關係，爰不另為無罪判決之諭知。
丙、至原審判決意旨另以：被告於91年農曆過年後至91年2月19
    日為警查獲前7日內某日某時許，在臺北縣中和市馬路上，
    自真實姓名年籍不詳之綽號「阿仁」販入海洛因一包，認被
    告此部分所為，亦觸犯毒品危害防制條例第四條第一項之販
    賣第一級毒品罪等情。按於91年2月19日所查獲之白粉一包
    ，經送法部調查局檢驗之結果，檢出含有海洛因成分，此有
    該局91年3月12日調科壹字第020005199號鑑定通知書一紙在
    卷可稽。惟被告辯稱此一小包毒品海洛因係供自己施用，絕
    非供販賣之用。經查此一小包海洛因一包（驗餘淨重0.22公
    克），並不在臺灣臺北地方法院檢察署檢察官92年度偵字第
    18890號起訴書之起訴範圍內。且被告涉嫌自91年2月10日至
    同年2月18日止，在其臺北縣新店中正路700巷68號16樓賃屋
    處，以摻入香菸方式，連續施用海洛因多次。嗣於91年2月
    19日下午10時許，在臺北市○○區○○路與樂利路口為警查
    獲，且扣得海洛因一包。經檢察官以91年度毒偵字第270號
    提起公訴，原審法院於91年6月10日以91年度訴字第276號判
    決處「乙○○連續施用第一級毒品，處有期徒刑柒月。扣案
    第一級毒品海洛因壹包（淨重零點貳貳公克）沒收銷燬之。
    」，被告不服上訴，亦經本院於91年8月20日以91年度上訴
    字第2075號判決上訴駁回而確定。原審對於此未經起訴之事
    實，亦予以審判，顯不合法，併予敘明。
據上論斷，應依刑事訴訟法第369條第1項前段、第第364條、第
299條第1項前段、第300條，毒品危害防制條例第5條第2項、第
17條、第18條第1項前段、第19條第1項，刑法第11條前段，判決
如主文。
本案經檢察郭啟東到庭執行職務。
中    華    民    國    95    年    3     月    23    日
                  刑事第十六庭審判長法  官  葉騰瑞
                                    法  官  莊明彰
                                    法  官  黃俊明
以上正本證明與原本無異。
如不服本判決，應於收受送達後十日內向本院提出上訴書狀，其
未敘述上訴之理由者並得於提起上訴後十日內向本院補提理由書
（均須按他造當事人之人數附繕本）。
                                    書記官  廖婷璇
中    華    民    國    95    年    3     月    23    日
附錄：本案論罪科刑法條全文
毒品危害防制條例第5條第2項
意圖販賣而持有第二級毒品者，處 5 年以上有期徒刑，得併科新
臺幣 5 百萬元以下罰金。
附表：
第二級毒品甲基安非他命共65包，其中
共61包原淨重2135‧31公克，取1‧22公克送驗用罄，餘2134
  ‧09公克
1包原淨重654‧31公克，取0‧03公克送驗用罄，餘654 ‧28
  公克
1包原淨重509‧68公克，取0‧04公克送驗用罄，餘509‧64公
  克
1包原淨重496‧21公克，取0‧03公克送驗用罄，餘496‧18公
  克
1包原淨重0‧92公克，取0‧03公克送驗用罄，餘0‧89公克


司法院資訊處製作；財團法人民間司法改革基金會備份。
